【裁判字號】    95,交上訴,9
【裁判日期】    950406
【裁判案由】    公共危險
【裁判全文】
臺灣高等法院刑事判決                 95年度交上訴字第9號
    上  訴  人
    即  被  告  甲○○
上列上訴人因公共危險案件，不服臺灣板橋地方法院94年度交訴
字第139號，中華民國95年1月6日第一審判決（聲請簡易判決處
刑案號：臺灣板橋地方法院檢察署94年度偵字第18029號），提
起上訴，本院判決如下：
    主  文
上訴駁回。
    事  實
一、甲○○於民國94年6月4日22時許，在臺北縣蘆洲市○○路上
    之某釣蝦店內與友人飲酒後（未能即時實施酒測，無從確認
    是否達到不能安全駕駛動力交通工具之狀態），於同日22時
    20分許，駕駛車牌號碼5990-FG號之自小客車，沿臺北縣蘆
    洲市○○○路往臺北縣五股鄉○○路方向行駛，途經臺北縣
    蘆洲市○○○路底之中國石油加油站前，因貿然超車，而與
    同向由仁傑（聲請書誤載為丙○○）所駕駛之車牌號碼81
    33-KD 號之自小客車發生擦撞（未造成傷害）。甲○○於駕
    車肇事後，為避免酒測而加速離開現場，旋於臺北縣五股鄉
    ○○路高速公路橋下處，因疏於注車前狀況且依當時天氣晴
    天，雖於夜間但有照明設備，道路無缺陷、無障礙物，視距
    良好等情形並無不能注意之情事，竟自後方追撞乙○○騎乘
    之車牌號碼KEQ-386 號之重型機車，致乙○○人車倒地，而
    受有右肘、右臂及左肘等處擦傷之傷害（過失傷害部分未據
    告訴），甲○○於駕駛上開自小客車肇事後，明知致乙○○
    倒地因而受有傷害，竟未下車查看傷勢、報警、救護或其他
    適當之處置，亦未留下任何連絡資料即駕車離去而逃逸。嗣
    因仁傑記下其所駕駛汽車之車牌號碼，而報警查獲。
二、案經臺北縣政府警察局蘆洲分局報告臺灣板橋地方法院檢察
    署檢察官偵查聲請簡易判決處刑，並由原審法院裁定採行簡
    式審判。
    理  由
一、訊據上訴人即被告甲○○固坦承當時係因超車而擦撞仁傑
    ，惟否認撞傷乙○○，辯稱：並不知道撞到乙○○云云。
二、經查：右揭事實，業據證人仁傑於警詢指述及偵查中結證
    略稱：94年6月4日22時20分許，其沿蘆洲市○○○路直行往
    五股四維路方向，行使於內車道，突遭灰色福特轎車擦撞右
    前車身，事發後對方未停車，其即開車追該車輛，又看見該
    車輛在前方之四維路高速公路橋下撞到一輛機車，該車輛不
    但未停車且加速往堤防方向逃逸，其即記下對方車號5990-F
    G號，並下車幫忙救護被撞到之機車騎士，打電話報警等語
    （見偵查卷第28頁、第59頁），核與證人乙○○陳述當時遭
    撞傷倒地之情節相符（見偵查卷第31頁、第60頁，過失傷害
    部分未據告訴）。參照被告所有之5990-FG號自用小客車及
    KEQ-386號之重型機車車損狀況，自用小客車車輛左後車門
    有擦撞痕，而重型機車左邊車身亦有撞擊痕跡，有車損照片
    附卷可稽（見偵查卷第38至40頁），與被告供述其車身左後
    車門及右前車頭擦損係因此次交通事故所引起之情吻合（見
    偵查卷第25頁），再被告於警詢中亦供陳其係因有喝酒才肇
    事逃逸不敢停留現場等語（見偵查卷第25頁），堪認被告於
    警詢及原審之自白與事實相符，應堪採信。此外，復有道路
    交通事故現場圖、臺北縣政府警察局蘆洲分局疑似道路交通
    事故肇事逃逸追查表、臺北縣政府警察局舉發違規道路交通
    管理事件通知單、交通事故調查報告表、被告車籍作業查詢
    認可資料、現場照片16幀及被害人乙○○提出之94年6月4日
    全民醫院診斷證明書在卷可佐（見偵查卷第19頁至22頁、第
    33至41頁、第46頁、第49頁、第55頁），則被告嗣於本院變
    異前詞，稱並不知道撞傷乙○○云云，顯為事後卸責之詞，
    不足採信。是本件事證已臻明確，被告犯行堪為認定，應予
    依法論科。
三、核被告甲○○所為，係犯刑法第185條之4之駕駛動力交通工
    具肇事致人成傷而逃逸罪。又查被告前因公共危險案件，經
    臺灣臺北地方法院以90年度店交簡字225號判處有期徒刑3月
    確定，甫於90年7月5日易科罰金執行完畢，有本院被告前案
    紀錄表附卷足參，其於執行完畢後5年以內再犯有期徒刑以
    上之本罪，為累犯，依刑法第47條之規定加重其刑。
四、原審本同上之見解，以被告事證明確，適用刑法第185條之4
    、第47條，並審酌被告及被告智識程度為國中畢業（見偵查
    卷第23頁），職業工，有正當職業，惟肇事後因一時緊張而
    逃逸，其行為造成被害人乙○○身體、生命之危險，實不足
    採，然已與被害人等和解成立（見原審卷第23至24頁），及
    於偵查及原審坦認犯行，犯罪後態度良好等一切情狀，量處
    被告有期徒刑8月。核其認事用法，並無不合，量刑亦甚妥
    適。被告上訴述明家庭狀況，請求輕判，並無理由，應予駁
    回。
據上論斷，應依刑事訴訟法第368條，判決如主文。
本案經檢察官黃柏齡到庭執行職務。
中    華    民    國    95    年    4     月    6     日
                  刑事第二十庭審判長法  官  尤豐彥
                                    法  官  吳鴻章
                                    法  官  魏新國
以上正本證明與原本無異。
如不服本判決，應於收受送達後十日內向本院提出上訴書狀，其
未敘述上訴之理由者並得於提起上訴後十日內向本院補提理由書
（均須按他造當事人之人數附繕本）。
                                    書記官  何子傑
中    華    民    國    95    年    4     月    7     日
附錄：本案論罪科刑法條全文
刑法第185條之4
駕駛動力交通工具肇事，致人死傷而逃逸者，處六月以上五年以
下有期徒刑。


司法院資訊處製作；財團法人民間司法改革基金會備份。
